臺灣高等法院臺中分院刑事判決　　　　94年度上易字第1383號
上　訴　人　臺灣苗栗地方法院檢察署檢察官
上　訴　人
即　被　告　甲○○
上列上訴人等因被告違反毒品危害防制條例案件，不服臺灣苗栗
地方法院94年度易字第393號中華民國94年8月31日第一審判決（
起訴案號：臺灣苗栗地方法院檢察署93年度毒偵字第771號、第1
254號；併辦案號：臺灣新竹地方法院檢察署94年度偵字第 1127
號）提起上訴，再經二地方法院檢察署檢察官移送本院併案審理
（案號：臺灣苗栗地方法院檢察署94年度毒偵字第1466號、臺灣
新竹地方法院檢察署94年度毒偵字第1810號），本院判決如下：
    主    文
原判決撤銷。
甲○○連續施用第二級毒品，累犯，處有期徒刑拾壹月。
扣案之第二級毒品甲基安非他命包（編號Ｂ１淨重拾點壹
玖公克、編號Ｂ２淨重拾肆點壹肆公克、編號Ｂ３淨重零點捌
壹公克）沒收銷燬之；吸食器壹組，沒收。
    犯罪事實
一、甲○○前因違反麻醉藥品管理條例、違反槍砲彈藥刀械管制
    條例、竊盜分別經法院判處有期徒刑7月、1年6月、7月，合
    併定應執行為有期徒刑2年6月判刑確定，上述各罪經接續執
    行，甫於民國（下同）93年3月2日縮刑期滿執行完畢。又前
    因施用毒品案件，經法院裁定送觀察、勒戒後，認有繼續施
    用傾向，再依法院裁定入強制戒治處所施行強制戒治，於88
    年10月3 日戒治期滿，並經臺灣新竹地方法院檢察署檢察官
    於88年12月7日，以 88年度戒毒偵字第16號不起訴處分確定
    。竟不知悔改，復於上述強制戒治執行完畢之 5年內，復基
    於施用第二級毒品甲基安非他命之概括犯意，自 93年4月間
    某日起至 94年8月19日止，連續在其住處、苗栗縣縣竹南鎮
    ○○路1500號「御和園汽車旅館」等處，施用第二級毒品甲
    基安非他命多次。嗣先後於93年7月14日下午6時20分許，
    在上述「御和園汽車旅館」為警查獲，並扣得其所有之第二
    級毒品甲基安非他命3包（其中編號Ｂ１淨重33.29公克、取
    0.10公克鑑驗用罄、餘33.19公克、其中編號Ｂ２淨重34.15
    公克、取0.01公克鑑驗用罄、餘34.14公克、其中編號Ｂ3淨
    重0.82公克、取0.01公克鑑驗用罄、餘0.81公克）、磅秤 1
    個、吸食器1組等物。94年3月2日下午2時許，在高雄市○
    ○區○○路與自由路口，為警攔檢查獲，採尿送驗後，呈甲
    基安非他命陽性反應。94年4月7日上午11時30分許，在苗
    栗縣苗栗市○○路栗華飯店前為警查獲，並扣得安非他命 8
    大包 （分別為509公克、502公克、368公克、367公克、331
    公克、330公克、294公克、337公克）94年7月26日經臺灣
    苖栗地方法院命採尿送驗後，呈甲基安非他命陽性反應。
    、於94年8月24日凌晨4時50分許，在苗栗縣頭份鎮○○路36
    巷72弄1 號旁之空屋內查獲，並扣得在場之莊志謙所持有之
    安非他命8大包計225公克，海洛因4包計5點7公克、分裝杓2
    支、電子磅砰1個。
二、案經苗栗縣警察局頭份分局報告臺灣苗栗地方法院檢察署檢
    察官偵查起訴暨同署檢察官及臺灣新竹地方法院檢察署檢察
    官移送本院併案審理。
    理　　由
一、上訴人即被告（以下簡稱被告）甲○○經本院合法傳喚，無
    正當理由，雖未於本院審判期日到庭，惟查：被告業於警詢
    、偵查、原審坦承上開施用第二級毒品犯行不諱，且被告歷
    次經警查獲採尿送檢驗結果，均呈甲基安非他命陽性反應，
    有苗栗縣衛生局93年8月2日苗檢字第0930011576號煙毒品尿
    液檢驗成績書、高雄市立凱旋醫院濫用藥物尿液檢驗報告、
    大千醫院尿液檢驗報告、臺灣檢驗科技有限公司2005年9月1
    2日濫用藥物尿液檢驗報告各1紙在卷可稽，且於 93年7月14
    日下午6時20分許，在上述 「御和園汽車旅館」為警查獲所
    扣得之物確係第二級毒品甲基安非他命（其中編號Ｂ１淨重
    33.29公克、取0.10公克鑑驗用罄、餘33.19公克、其中編號
    Ｂ２淨重34.15公克、取0.01公克鑑驗用罄、餘34.14公克、
    其中編號Ｂ3淨重0.82公克、取0.01公克鑑驗用罄、餘 0.81
    公克），有內政部警政署93年11月18日刑鑑字第0930191185
    號鑑驗通知書影本 1份在卷可稽。而被告前因施用毒品案件
    ，經法院裁定送觀察、勒戒後，認有繼續施用傾向，再依法
    院裁定入強制戒治處所施行強制戒治，於 88年10月3日戒治
    期滿，並經臺灣新竹地方法院檢察署檢察官於 88年12月7日
    ，以88年度戒毒偵字第16號不起訴處分確定。有臺灣高等法
    院被告全國前案紀錄表在卷可稽，本件事證明確，自應依法
    論科。
二、核被告所為，係犯毒品危害防制條例第10條第2 項之施用第
    二級毒品罪。被告於施用前後持有第二級毒品甲基安非他命
    之低度行為，應為其施用之高度行為吸收，不另論罪。被告
    先後多次施用第二級毒品甲基安非他命之犯行，均時間緊接
    ，所犯又係構成要件相同之罪名，顯係基於概括犯意反覆為
    之，為連續犯，應依刑法第56條之規定論以一罪，並加重其
    刑。移併審理之臺灣苗栗地方法院檢察署94年度毒偵字第14
    66號、臺灣新竹地方法院檢察署94年度毒偵字第1127、1810
    號案所示之被告施用甲基安非他命犯行，雖未經起訴，惟與
    前開被告業經起訴之施用第二級毒品甲基安非他命犯行，有
    連續犯裁判上一罪關係，本院自得併予審判，附予敘明。又
    被告前因違反麻醉藥品管理條例、違反槍砲彈藥刀械管制條
    例竊盜分別經法院判處有期徒刑7月、1年6月、7月，合併定
    應執行為有期徒刑2年6月確定，上述各罪經接續執行，甫於
    93年3月2日縮刑期滿執行完畢，有臺灣高等法院被告全國前
    案紀錄表1份在卷可稽，5年以內再犯有期徒刑以上之本罪，
    應依累犯之規定遞加重其刑。原審判決認被告罪證明確予以
    論罪科刑，固非無見，惟、原審判決未及審酌移併本院審
    理臺灣苗栗地方法院檢察署94年度毒偵字第1466號、臺灣新
    竹地方法院檢察署94年度毒偵字第1810號之被告施用甲基安
    非他命犯行，尚有未洽。、又扣案之磅秤，並無積極證據
    足證明係供被告施用第二級毒品所用，原審判決予以宣告沒
    收，尚有未洽。、93年7月14日下午6時20分許，為警查獲
    扣得之第二級毒品甲基安非他命 3包，原審判決未予扣除取
    出鑑驗用罄之部分，予以全部宣告沒收銷燬，亦有不當。檢
    察官上訴主張原審判決未及審酌被告併案審理部分之施用毒
    品犯行，指摘原審判決不當即有理由，被告上訴主張原審判
    決量刑過重等語，指摘原審判決不當，雖無理由，惟原審判
    決既有上開可議之處，自應由本院將原審判決予以撤銷改判
    。爰審酌被告前已有如犯罪事實欄所載之犯罪紀錄、並其施
    用毒品之期間、動機、目的、方法及其犯後坦承犯行，態度
    良好等一切情狀，量處被告有期徒刑拾壹月。另被告於93年
    7月14日下午6時20分許，在上述「御和園汽車旅館」為警查
    獲扣案被告所有之第二級毒品甲基安非他命3包 （其中編號
    Ｂ１淨重33.29公克、取0.10公克鑑驗用罄、餘33.19公克、
    其中編號Ｂ２淨重34.15公克、取0.01公克鑑驗用罄、餘34.
    14公克、其中編號Ｂ3淨重0.82公克、取 0.01公克鑑驗用罄
    、餘0.81公克） ，編號Ｂ１淨重所餘33.19公克、編號Ｂ２
    淨重所餘34.14公克、編號Ｂ3淨重所餘0.81公克甲基安非他
    命，屬第二級毒品，應依毒品危害防制條例第10條第2 項、
    第18條第1項前段沒收銷燬之，扣案吸食器1組係被告所有供
    施用甲基安非他命所用之物，應依刑法第38條第1項第2款之
    規定宣告沒收，另磅砰 1個，並無積極證據足資證明係供被
    告施用第二級毒品所用之物，爰不另為沒收之宣告。扣案之
    於94年4月7日上午11時30分許，在苗栗縣苗栗市○○路栗華
    飯店前為警查獲，扣得之安非他命8大包（分別為509公克、
    502公克、368公克、367公克、331公克、330公克、294公克
    、337公克） ，已據被告於警詢坦承：係要販賣給他人吸食
    （詳見臺灣苗栗地方法院檢察署94年度偵字第561號卷第 20
    頁），則扣案之安非他命並非本件被告施用之物，應由檢察
    官就被告另涉販賣第二級毒品部分為處理，另於 94年8月24
    日凌晨4時50分許，在苗栗縣頭份鎮○○路36巷72弄1號旁之
    空屋內查獲，並扣得安非他命8大包計225公克，海洛因 4包
    計5點7公克、分裝杓2支、電子磅砰1個係在場之莊志謙所持
    有，顯非被告所用之物，應另於莊志謙案為處理，本件爰不
    予重覆宣告沒收，附予敘明。
三、被告經本院合法傳喚，無正當理由，未於本院審判期日到庭
    ，爰不待其陳述逕予判決。
據上論斷，應依刑事訴訟法第369條第1項前段、第364條、第371
條、第299條第1項前段，毒品危害防制條例第10條第2項、第 18
條第1項前段，刑法第11條前段、第56條、第47條、第38條第1項
第2款，判決如主文。
本案經檢察官乙○○到庭執行職務。
中　　華　　民　　國　　94　　年　　12　　月　　22　　日
              刑事第三庭  審判長法　官　王　增　瑜
                                法　官　廖　柏　基
                                法　官　胡　忠　文
上列正本證明與原本無異。
不得上訴。
                                書記官　陳　麗　玉
中　　華　　民　　國　　94　　年　　12　　月　　22　　日
附錄論罪科刑法條：
毒品危害防制條例第10條：
施用第一級毒品者，處6月以上5年以下有期徒刑。
施用第二級毒品者，處3年以下有期徒刑。
　　　　　　　　　　　　　　　　　　　　　　　　　　　Ｒ
